【裁判字號】    97,小上,65
【裁判日期】    970717
【裁判案由】    給付票款
【裁判全文】
臺灣板橋地方法院民事裁定              97年度小上字第65號
上  訴  人  甲○○○
被 上 訴人  乙○○
上列當事人間請求給付票款事件，上訴人對於中華民國96年7 月
13日本院板橋簡易庭96年度板小字第2626號第一審判決提起上訴
，本院裁定如下：
    主  文
上訴駁回。
第二審訴訟費用新臺幣壹仟伍佰元由上訴人負擔。
    理  由
一、按對於小額程序之第一審判決提起上訴，應於第一審判決送
    達後20日之不變期間內為之，民事訴訟法第436 條之32第2
    項準用同法第440 條前段定有明文。次按當事人之聲明不服
    ，如在上訴期間以內，縱或誤用聲請再審等名稱，亦應作為
    上訴受理（最高法院19年聲字第111 號判例參照）。查本件
    上訴人雖於民國96年9 月28日對本院96年度板小字第2626號
    民事判決向本院提起「再審」之訴，嗣經本院以96年度板再
    小字第1 號民事判決判決再審之訴駁回，惟上訴人對前開再
    審判決提起上訴，經本院96年度再小上字第1 號民事判決以
    「本院96年度板小字第2626號宣示判決筆錄未合法送達上訴
    人，而尚未確定」為由將前開再審判決廢棄，並確定在案，
    業經本院調取前開卷案查明無訛，是依前揭說明，本件上訴
    人縱誤用再審名稱，仍應以於法定期間上訴論，合先敘明。
二、次按對於小額程序第一審裁判之上訴或抗告，非以其違背法
    令為理由，不得為之。又提起上訴，上訴狀內應記載上訴理
    由，表明原判決所違背之法令及其具體內容、暨依訴訟資料
    可認為原判決有違背法令之具體事實，民事訴訟法第436 條
    之24第2 項、第436 條之25分別定有明文。是當事人以小額
    訴訟程序之第一審判決違背法令為理由提起上訴時，就原判
    決如何不適用法規或適用法規不當，其上訴狀或理由書應有
    具體之指摘，並揭示該法規之條項或其內容，若係成文法以
    外之法則，應揭示該法則之旨趣，倘為司法院解釋或最高法
    院之判例，則應揭示該判解之字號或其內容，如依民事訴訟
    法第469 條第1 款至第5 款所列各款事由提起上訴者，其上
    訴狀或理由書應揭示合於該條款之事實，從而，小額訴訟程
    序上訴人之上訴狀或理由書未依上述方法為表明者，即難認
    已對原判決之違背法令有具體之指摘，其上訴自難認為合法
    。又當事人於第二審程序不得提出新攻擊或防禦方法，亦為
    同法第436 條之28前段所明定，是上訴人如於上訴後提出新
    攻擊或防禦方法，上訴審法院自不得予以審酌。
三、本件上訴人對於小額程序第一審判決提起上訴，其上訴理由
    雖略以：系爭本票雖載共同發票人為上官治軍及上訴人，然
    上訴人並未於系爭本票上簽名為共同發票人，票上之指紋亦
    非上訴人所捺，經研判應為上訴人之兄上官治軍（已於96年
    6 月1 日死亡）所為等語。查本件上訴人於上訴後始主張其
    未於系爭本票之共同發票人欄簽名等語，然此係上訴人上訴
    後始行提出之新攻擊或防禦方法，揆諸前開規定，本院依法
    不得予以審酌。除此之外，上訴人並未於上訴理由狀內具體
    指出原審判決有如何違背法令情事，更未指明原審判決所違
    反之法令條項或其內容，以及依訴訟資料有何判決違背法令
    之具體事實，揆諸前開規定，自不得謂已合法表明上訴理由
    ，依上開說明，本件上訴於法未合，應予駁回。
四、本件第二審訴訟費用應依民事訴訟法第436 條之32第1 項準
    用第436 條之19條第1 項確定其數額為新臺幣1,500 元，並
    應由上訴人負擔。
五、依民事訴訟法第436 條之32第2 項、第444 條第1 項前段、
    第436 條之19第1 項、第95條、第78條，裁定如主文。
中    華    民    國    97    年    7     月    17    日
              民事第一庭    審判長法  官  李世貴
                                  法  官  周舒雁
                                  法  官  陳翠琪
正本係照原本作成。
本裁定不得再抗告。
中    華    民    國    97    年    7     月    18    日
                                  書記官  李瑞芝


司法院資訊處製作；財團法人民間司法改革基金會備份。
